臺灣高雄地方法院刑事判決　　　　　　 96年度重訴字第103號
公　訴　人　臺灣高雄地方法院檢察署檢察官
被　　　告　丙○○
指定辯護人　本院公設辯護人　乙○○
上列被告因違反槍砲彈藥刀械管制條例案件，經檢察官提起公訴
（96年度偵字第23200號），本院判決如下：
    主  文
丙○○未經許可，製造可發射子彈具有殺傷力之槍枝，處有期徒
刑伍年貳月，併科罰金新臺幣伍萬元，罰金如易服勞役，以新臺
幣壹仟元折算壹日；扣案仿BERETTA 廠M9型半自動手槍壹枝（槍
枝管制編號：0000000000，含彈匣壹個）、金屬彈殼拾肆顆、子
彈壹顆均沒收。又未經許可，持有子彈，處有期徒刑肆月，併科
罰金新臺幣貳萬元，罰金如易服勞役，以新臺幣壹仟元折算壹日
；扣案之子彈參顆沒收。應執行有期徒刑伍年伍月，併科罰金新
臺幣陸萬元，罰金如易服勞役，以新臺幣壹仟元折算壹日；扣案
之仿BERETTA 廠M9型半自動手槍壹枝（槍枝管制編號：00000000
00，含彈匣壹個）、金屬彈殼拾肆顆、子彈肆顆均沒收。
    事  實
一、丙○○於民國（下同）93年間某日，在不詳處所，因綽號「
    傑仔」之真實姓名年籍不詳成年男子將其非法持有中之具有
    殺傷力，口徑9mm 制式子彈4 顆及口徑12 GAUGE之制式霰彈
    1 顆之贈與，而未經許可，持有上開制式子彈、霰彈。復基
    於製造可發射子彈具有殺傷力槍枝及子彈之犯意，於96年8
    月7 日某時許，先在高雄市新興區「六合夜市」內，自某不
    知名之攤販處，以新臺幣（下同）9,000 元之代價，購得仿
    BERETTA 廠M9型半自動手槍1 枝（槍枝管制編號：00000000
    00，含彈匣1 個）、非制式金屬彈殼16顆等物。旋自同日起
    至同月10日止，在其暫居之高雄市○○區○○路75號「龍翔
    飯店」805 號室內，以銼刀銼平上揭槍管內阻鐵及自行將購
    自高雄市○○路某店家及高雄市○○區○○路某香店之彈頭
    、底火裝填於上開金屬彈殼內等方式，改造成可發射子彈具
    有殺傷力之手槍1 枝及子彈2 顆。嗣於96年8 月10日，在上
    開「龍翔飯店」805 號室內，為警當場查獲，並扣得其持有
    之上開槍、彈、彈殼等物。
二、案經高雄市政府警察局左營分局報請臺灣高雄地方法院檢察
    署檢察官偵查起訴。
    理  由
壹、證據能力方面
    按被告以外之人於審判外之言詞或書面陳述，除法律有規定
    者外，不得作為證據；又被告以外之人於審判外之陳述，雖
    不符刑事訴訟法第159 條之1 至第159 條之4 之規定，而經
    當事人於審判程序同意作為證據，法院審酌該言詞陳述或書
    面陳述作成時之情況，認為適當者，亦得為證據；另當事人
    、代理人或辯護人於法院調查證據時，知有第159 條第1 項
    不得為證據之情形，而未於言詞辯論終結前聲明異議者，視
    為有前項之同意，刑事訴訟法第159 條第1 項、第159 條之
    5 分別定有明文。本件檢察官、辯護人及被告於本院準備程
    序時，就卷附具有傳聞證據性質之證據均明示同意有證據能
    力（見本院卷第46頁），且於本院言詞辯論終結前，檢察官
    、辯護人及被告對於卷附具有傳聞證據性質之證據，既均已
    知其情，均未聲明異議，本院認該具有傳聞證據性質之證據
    ，並無任何違法取證之不適當情形，以之作為證據使用係屬
    適當，自得採為認定事實之證據。
貳、實體方面
一、上揭事實，迭據被告丙○○於警詢、檢察官偵查中及本院審
    理時均坦承不諱，復有本案查獲員警李順從、鄭育琛詳載查
    獲過程之職務報告1 份（見警卷第23頁）及高雄市政府警察
    局左營分局搜索扣押筆錄、扣押物品目錄表各1 份、蒐證照
    片6 張（見警卷第25至28頁），暨仿BERETTA 廠M9型半自動
    手槍1 枝（槍枝管制編號：0000000000，含彈匣1 個）、
　  制式子彈4顆、霰彈1顆、改造子彈2 顆（送鑑時經鑑識單位
　　各試射1顆，分別剩餘3顆、0顆、1顆）、金屬彈殼14顆扣案
    可資佐證。又上開扣案之槍枝、子彈經送鑑定結果：手槍1
    枝（槍枝管制編號：0000000000）係改造手槍，由仿BERETT
    A 廠M9型半自動手槍製造之槍枝、換裝土造金屬槍管而成，
    擊發功能正常，可供擊發適用子彈，認具殺傷力；另子彈21
    顆，其中14顆為非制式金屬彈殼；其中子彈4顆均係口徑9mm
    制式子彈，採樣1顆試射，認具殺傷力；其中子彈2顆，均非
    制式子彈，由金屬彈殼組合直徑6.1±0.5mm金屬彈殼而成，
    採樣1 顆試射，認具殺傷力；其中子彈1 顆係口徑12 GAUGE
    之制式霰彈，經試射，認具殺傷力等情，有內政部警政署刑
    事警察局96年10月11日刑鑑字第0960134543號槍彈鑑定書1
    份（見96年度偵字第23200號偵查卷第33至37頁）附卷可憑。
    被告之上開自白核與事實相符，自堪信為真實。是本件被告
    罪證明確，自應依法論科。
二、核被告受贈而持有子彈、霰彈之行為，係犯槍砲彈藥刀械管
    條例第12條第4 項之未經許可，持有子彈罪。其非法改造槍
    枝、子彈之行為，係犯同條例第8 條第1 項之未經許可，製
    造其他可發射子彈具有殺傷力之槍枝罪（下簡稱製造槍枝罪
    ）、同條例第12條第 1項之未經許可，製造子彈罪。被告製
    造槍枝、子彈後持有之低度行為，各應為製造之高度行為所
    吸收，均不另論罪。被告於密接之時間，在同一地點多次從
    事製造上開槍、彈之行為，係同一製造槍、彈之數次舉動，
    各次製造行為獨立性薄弱，均屬接續之單一行為；又被告利
    用同一機會製造2 顆子彈，為接續犯，僅論以一罪。被告同
    時以一行為製造具有殺傷力之改造手槍及子彈，係一行為觸
    犯數罪名，為想像競合犯，應依刑法第55條從一重之未經許
    可製造槍枝罪論處。被告所犯上開未經許可，持有子彈罪與
    未經許可製造槍枝罪間，犯意各別，行為互異，應予分論併
    罰。審酌被告明知槍、彈係政府明令管制之危險物品，竟漠
    視法令，於無故持有子彈後，又進而製造具有殺傷力之改造
    手槍及子彈，嚴重危害社會治安，惡性非輕，惟其前尚無犯
    罪而受有期徒刑以上刑之犯罪前科，有臺灣高等法院被告前
    案紀錄表1 紙在卷可查，又其所改造完成之槍枝僅1 枝及子
    彈2 顆，持有之子彈數量不多，且未持上開改造手槍、子彈
    犯罪或其他危害他人安全之行為，犯罪後自警詢起至本院審
    理中均坦承犯行，態度良好等一切情狀，就其所犯上開2 罪
    ，爰分別量處如主文所示之刑，併就罰金部分諭知易服勞役
    之折算標準，並定其應執行之刑。扣案仿BERETTA 廠M9型半
    自動手槍製造之改造手槍1 枝（槍枝管制編號：0000000000
    ，含彈匣1 個）、制式子彈3 顆，改造子彈1 顆均具有殺傷
    力，已如上述，既均屬違禁物，應依刑法第38條第1 項第1
    款規定宣告沒收。扣案之14顆金屬彈殼為被告所有，均供被
    告製造子彈犯罪預備之物，亦為被告坦承在卷，應依刑法第
    38條第1 項第2 款規定宣告沒收。至扣案之制式子彈、改造
    子彈各1 顆及霰彈1 顆業經鑑定單位試射而滅失，自無庸再
    行宣告沒收。又被告持以製造槍彈之銼刀，於案發前即經被
    告丟棄而滅失，亦經被告於檢察官偵查時供明在卷（見上開
    偵卷第11頁），爰不另予宣告沒收，附此敘明。
據上論斷，應依刑事訴訟法第299 條第1 項前段、槍砲彈藥刀械
管制條例第8 條第1 項、第12條第1 項、第4 項，刑法第11條前
段、第55條、第51條第5 款、第7 款、第42條第3 項、第38條第
1 項第1 款、第2 款，判決如主文。
本案經檢察官甲○○到庭執行職務。
中　　華　　民　　國　　96　　年　　12　　月　　24　　日
                  鳳山刑事第二庭
                          審判長法　官  林水城
                                法  官  譚德周
                                法  官  楊筑婷
以上正本證明與原本無異。
如不服本判決應於收受本判決後10日內向本院提出上訴書狀，並
應敘述具體理由，如未敘述上訴理由者，應於上訴期間屆滿後20
日內補提理由書狀於本院（均須按他造當事人之人數附繕本）「
切勿逕送上級法院」。
中　　華　　民　　國　　96　　年　　12　　月　　24　　日
　　　　　　　　　　　　　　　 書記官  吳金霞
附錄論罪法條：
槍砲彈藥刀械管制條例第8條第1項
未經許可，製造、販賣或運輸鋼筆槍、瓦斯槍、麻醉槍、獵槍、
空氣槍或第4 條第1 項第1 款所定其他可發射金屬或子彈具有殺
傷力之各式槍砲者，處無期徒刑或5 年以上有期徒刑，併科新臺
幣1 千萬元以下罰金。
槍砲彈藥刀械管制條例第12條第1項、第4項
未經許可，製造、販賣或運輸子彈者，處 1 年以上 7 年以下有
期徒刑，併科新台幣 500 萬元以下罰金。
未經許可，持有、寄藏或意圖販賣而陳列子彈者，處 5 年以下有
期徒刑，併科新台幣 300 萬元以下罰金。
